臺灣臺南地方法院刑事判決
110年度易字第923號
公  訴  人  臺灣臺南地方檢察署檢察官
被      告  楊耀焜


上列被告因恐嚇案件，經檢察官提起公訴 （110年度偵字第7048
號），本院判決如下：
    主  文
楊耀焜犯恐嚇危害安全罪，處拘役伍拾伍日，如易科罰金，以新
臺幣壹仟元折算壹日。
    事  實
一、緣楊耀焜欲向王永鋐（後改名為王承義）、綽號「俊仔」之
    男子索討債務，但因王永鋐避不見面，在認為王永鋐係蔡羽
    如之男友的情況下，已多次至蔡羽如位於臺南市○○區○○里00
    000號之工作處所，要求蔡羽如告知王永鋐之下落而未果，
    其復於民國110年2月9日上午8時30分許，再度前往上開工作
    處所，欲向蔡羽如探知王永鋐之下落，並向王永鋐索討欠款
    ，因蔡羽如答稱不知王永鋐之下落，楊耀焜一氣之下，遂基
    於恐嚇危害安全之犯意，向蔡羽如恫稱：「你是欠人給你ㄅㄨ
    ˋㄟ款（台語）」等語，以此加害身體之事恐嚇蔡羽如，使其
    心生畏懼，致生危害於安全。
二、案經蔡羽如報告臺南市政府警察局善化分局訴由臺灣臺南地
    方檢察署檢察官偵查起訴。
    理  由
一、程序部分：
(一)按被告以外之人於審判外之言詞或書面陳述，除法律有規定
    者外，不得作為證據；又被告以外之人於審判外之陳述，雖
    不符合同法第159條之1至第159條之4之規定，但經當事人於
    審判程序同意作為證據，法院審酌該言詞陳述或書面陳述作
    成時之情況，認為適當者，亦得為證據。當事人、代理人或
    辯護人於法院調查證據時，知有第159條第1項不得為證據之
    情形，而未於言詞辯論終結前聲明異議者，視為有前項之同
    意。刑事訴訟法第159條第1項及第159條之5分別定有明文。
    查，被告楊耀焜及檢察官就下列各項供述證據之證據能力，
    於本院言詞辯論終結前（本院卷第53頁、第71至75 頁），
    並未爭執其證據能力或聲明異議，本院審酌該等證據作成時
    情況，並無違法取證瑕疵，認以之作為證據為適當，依刑事
    訴訟法第159 條之5 之規定，有證據能力。又本案認定犯罪
    事實之非供述證據，亦查無違反法定程序取得之情形，依刑
    事訴訟法第158 條之4 規定反面解釋，自有證據能力。
(二)起訴書雖載稱被告於上開時、地，向告訴人蔡羽如口說：「
    妳真的欠人給妳處理」（台語）等語，惟經本院當庭勘驗案
    發當時告訴人所錄製之錄影檔案，被告斯時係稱：「你是欠
    人給你ㄅㄨˋㄟ款（台語）」等語（本院卷第55頁），因此，公
    訴檢察官已當庭更正被告向告訴人恫稱之話語為：「你是欠
    人給你ㄅㄨˋㄟ款（台語）」等語（本院卷第57頁），基於檢察
    一體原則，本院認為被告遭起訴向告訴人恫稱之話語，應為
    「你是欠人給你ㄅㄨˋㄟ款（台語）」等語，合先敘明。
二、被告固不否認曾於上開時、地，向告訴人口說：「你是欠人
    給你ㄅㄨˋㄟ款（台語）」等語（下稱系爭話語），惟辯稱：被
    告口說系爭話語時，告訴人並無畏懼神情，且系爭話語係中
    性話語，並無恐嚇之意，僅係氣話云云（本院卷第23至25頁
    、第57頁）。
三、經查：
(一)被告曾於上開時、地，向告訴人口說系爭話語乙節，業據告
    訴人證稱在卷（警卷第21之1至25頁、第27至29頁、偵卷第4
    1至45頁），並經本院勘驗案發當時告訴人所錄製之錄影檔
    案，製有勘驗筆錄1份附卷可參（本院卷第55至56頁），且
    為被告所不爭執（本院卷第58頁），此情首堪認定。
(二)按刑法第305條之恐嚇罪，所稱以加害生命、身體、自由、
    名譽、財產之事，恐嚇他人者，係指以使人生畏怖心為目的
    ，而通知將加惡害之旨於被害人而言。是恐嚇罪之成立以行
    為人將加害之事實，通知被害人，使其心生畏懼為已足，並
    不以行為人真有加害之意為必要，亦不以事後行為人有去實
    際加害被害人為必要；且被害人是否心生畏懼，乃應本於社
    會客觀經驗法則以為判斷基準。查，被告已因其與疑似告訴
    人男友王永鋐間之債務糾紛，於案發前多次向告訴人探知王
    永鋐之下落未果，其於上開時地，再度前往告訴人工作處所
    ，要求告訴人告知王永鋐下落，以便追討債務，但告訴人卻
    稱不知情，其一氣之下，而口出「你是欠人給你ㄅㄨˋㄟ款（台
    語）」，此話語翻譯成國語，有要弄告訴人的意思，且係在
    生氣之情況下，口出系爭話語，業據其自陳在卷（本院卷第
    52、56頁、第71至72頁），又被告當時除稱：「你是欠人給
    你ㄅㄨˋㄟ款（台語）」外，亦稱：「幹你娘，妳真的惡質」，
    並雙手環抱胸前、露出不友善之舉，有臺灣臺南地方檢察署
    檢察官勘驗筆錄、本院勘驗筆錄各1份附卷可參（偵卷第47
    頁、本院卷第55至56頁），而當時除被告外，亦有被告配偶
    、另名友人一同在場，亦據被告陳稱在卷（本院卷第74頁）
    ，自被告與告訴人間之關係及當時情境觀察，依社會客觀經
    驗法則判斷，被告前開言語確實會造成告訴人感到其身體陷
    於危險之情狀，足以使人心生畏懼，致生危害於安全，確屬
    加害告訴人身體安全，足以使之心生畏懼之惡害通知無訛，
    而被告顯意欲以此等惡害通知使告訴人心生畏懼，主觀上具
    有恐嚇之犯意，應堪認定。又被告此等話語已足使告訴人生
    畏怖心，不因被告是否真有實際實施惡害之舉而有異，更不
    須有實際加害之行為，則被告辯稱只是氣話云云，仍無從解
    免其恐嚇罪責。
(三)綜上所述，本案事證明確，被告恐嚇犯行堪以認定，應予依
    法論科。
四、論罪科刑：
(一)是核被告所為，係犯刑法第305條之恐嚇危害安全罪。
(二)爰以行為人之責任為基礎，審酌被告僅因追討債務不成，竟
    向非債務人之告訴人出言恐嚇，致告訴人心生畏懼，而危害
    於安全，實屬不該，且飾詞否認犯行、態度不佳，並考量被
    告犯罪之動機、目的、手段，與自陳之教育程度、家庭生活
    及經濟狀況（本院卷第77頁）等一切情狀，量處如主文所示
    之刑，並諭知易科罰金之折算標準，以資警惕。
據上論斷，應依刑事訴訟法第299條第1項前段，刑法第305條、
第41條第1項前段，刑法施行法第1條之1第1項，判決如主文。 
本案經檢察官廖舒屏提起公訴，檢察官紀芊宇到庭執行職務。
中　　華　　民　　國　　110 　年　　12　　月　　10　　日
　　　　　　　　　刑事第十一庭  法　官　陳淑勤
以上正本證明與原本無異
如不服本判決應於收受本判後20日內向本院提出上訴書狀，並應
敘述具體理由。其未敘述上訴理由者，應於上訴期間屆滿後20日
內向本院補提理由書狀（均須按他造當事人之人數附繕本）「切
勿逕送上級法院」。
  　　　　　　　　　　　　　　　書記官　盧昱蓁
中　　華　　民　　國　　110 　年　　12　　月　　13　　日
本案論罪科刑法條全文：
中華民國刑法第305條
以加害生命、身體、自由、名譽、財產之事恐嚇他人，致生危害
於安全者，處2年以下有期徒刑、拘役或9千元以下罰金。